【裁判字號】    97,裁,5071
【裁判日期】    971120
【裁判案由】    地價稅
【裁判全文】
最  高  行  政  法  院  裁  定
                                      97年度裁字第5071號
上  訴  人  盛發產業股份有限公司
代  表  人  甲○○
被 上訴 人  臺北縣政府稅捐稽徵處
代  表  人  乙○○
上列當事人間地價稅事件，上訴人對於中華民國97年8月28日臺
北高等行政法院97年度訴字第482號判決，提起上訴，本院裁定
如下：
    主  文
上訴駁回。
上訴審訴訟費用由上訴人負擔。
    理  由
一、按對於高等行政法院判決之上訴，非以其違背法令為理由，
    不得為之，行政訴訟法第242條定有明文。依同法第243條第
    1項規定，判決不適用法規或適用不當者，為違背法令；而
    判決有同條第2項所列各款情形之一者，為當然違背法令。
    是當事人對於高等行政法院判決上訴，如依行政訴訟法第24
    3條第1項規定，以高等行政法院判決有不適用法規或適用不
    當為理由時，其上訴狀或理由書應有具體之指摘，並揭示該
    法規之條項或其內容；若係成文法以外之法則，應揭示該法
    則之旨趣，倘為司法院解釋或本院之判例，則應揭示該判解
    之字號或其內容。如以行政訴訟法第243條第2項所列各款情
    形為理由時，其上訴狀或理由書，應揭示合於該條項各款之
    事實。上訴狀或理由書如未依此項方法表明者，即難認為已
    對高等行政法院判決之違背法令有具體之指摘，其上訴自難
    認為合法。
二、本件上訴人對於高等行政法院判決上訴，除執與原審起訴相
    同之主張外，另略以：基於土地稅法第41條、第42條及同法
    施行細則第14條第2項規定可知，土地所有權人若對土地之
    使用未變更原有用途（非定為工廠登記證被註銷），並無主
    動申報而改採一般稅率納稅之義務。原判決卻認此註銷公告
    確定，即屬減免地價稅核定之失效，須再重新申請核定，其
    依據為何未見說明，有判決不備理由及不適用上列法令之違
    背法令。且原判決視此長達14年期間未有任何作為於不見，
    僅苛責上訴人一方，甚至認為對此無審理權限，應有行政訴
    訟法第243條第2項第3款及第6款之當然違背法令。縱若認可
    被上訴人得為如此處分，亦應依行政程序法第100條、第102
    條規定之旨，於處分前先行通知，而非以事後補救之方式一
    次補足稅額。因此，被上訴人就本件之處分實有行政訴訟法
    第243條第1項不適用法規之違背法令。末查，原判決對於上
    訴人是否「遷移不明」未予審酌，亦未再審酌被上訴人是否
    依法令踐行核課程序，有違背法令等語，雖以該判決違背法
    令為由，惟核其上訴理由，係就原審取捨證據、認定事實之
    職權行使，指摘其為不當，並就原審已論斷者，泛言未論斷
    ，而非具體說明其有何不適用法規或適用法規不當之情形，
    並揭示該法規之條項或其內容，及合於行政訴訟法第243條
    第2項所列各款之事實，難認對該判決之如何違背法令已有
    具體之指摘。依首開規定及說明，應認其上訴為不合法。又
    本件僅係關於上訴人於補徵地價稅年度其土地有無作工廠使
    用，被上訴人依稅捐稽徵法第21條規定為補稅處分有無違法
    之問題，原罰鍰處分既已經訴願決定撤銷，已與應否申報變
    更用途，應否受處罰及司法院釋字第619號解釋無涉，併此
    敘明。
三、據上論結，本件上訴為不合法。依行政訴訟法第249條第1項
    前段、第104條、民事訴訟法第95條、第78條，裁定如主文
    。
中    華    民    國    97    年    11    月    20    日
                    最高行政法院第四庭
                        審判長法官  鍾  耀  光
                              法官  吳  東  都
                              法官  黃  淑  玲
                              法官  姜  仁  脩
                              法官  黃  清  光
以  上  正  本  證  明  與  原  本  無  異
中    華    民    國    97    年    11    月    20    日
                              書記官  阮  思  瑩


司法院資訊處製作；財團法人民間司法改革基金會備份。
